【裁判字號】    89,易,2856
【裁判日期】    900302
【裁判案由】    違反就業服務法
【裁判全文】
臺灣桃園地方法院刑事判決                        八十九年度易字第二八五六號
    公  訴  人  臺灣桃園地方法院檢察署檢察官
    被      告  甲○○
                乙○○
右列被告等因違反就業服務法案件，經檢察官提起公訴（八十九年度偵字第一三五四
四號），本院判決如左：
    主      文
乙○○違反雇主不得以本人名義聘僱外國人為他人工作之規定，其聘僱人數為一人，
科罰金新臺幣參萬元，如易服勞役，以新臺幣玖佰元即銀元佰元折算壹日。
甲○○違反雇主不得聘僱他人所申請之外國人之規定，其聘僱人數為壹人，科罰金新
臺幣參萬元，如易服勞役，以銀圓參佰元即新臺幣玖佰元折算壹日。
    事      實
一、乙○○與甲○○係夫妻，乙○○明知雇主不得以本人名義聘僱外國人為他人工作
    ；甲○○係設於桃園縣觀音鄉保障村八鄰草漯五十之五號住處之家庭紡織廠負責
    人，明知雇主不得未經許可聘僱他人所申請聘僱之外國人，乙○○竟於民國八十
    九年六月十四日起（起訴書誤載為八十九年七月一日）至同年八月十八日止，未
    經申請核可，擅自將以其本人之名義申請聘僱看護其母親陳敬之印尼籍勞工ＪＵ
    ＭＩＡＴＵＮ，帶至甲○○上述住處之紡織廠，由甲○○予以僱用在該工廠內從
    事紡織工作，嗣於八十九年八月十八日十五時二十分許在上址為警查獲。
二、案經桃園縣警察局大園分局報請臺灣桃園地方法院檢察署檢察官偵查起訴。
    理      由
一、訊據被告乙○○與甲○○二人均坦承有將所雇用看護乙○○母親陳敬之印尼籍勞
    工ＪＵＭＩＡＴＵＮ帶至桃園縣觀音鄉保障村八鄰草漯五十之五號住處之事實，
    惟矢口否認有何違反就業服務法之犯行，均辯稱：因台北空氣不好，所以才將渠
    等母親陳敬帶到桃園鄉下居住，所以印尼籍之勞工ＪＵＭＩＡＴＵＮ就一起至桃
    園縣觀音鄉保障村八鄰草漯五十之五號住處居住，以就近照顧，渠等並未違反就
    業服務法之規定云云。經查，右揭事實，業經證人即受僱用之印尼籍勞工ＪＵＭ
    ＩＡＴＵＮ於警訊中證述綦詳，並有行政院勞工委員會八十九年十月十七日台八
    十九勞職外字第０二二００八二號函、桃園縣警察局大園分局違反社會秩序維護
    法案件現場記錄、居留外僑作業外勞詳細資料及居留證各乙份附卷可稽參以被告
    乙○○於警訊中亦供承印尼籍之勞工ＪＵＭＩＡＴＵＮ偶爾會去工廠幫忙等語，
    故被告二人所辯要係卸責之詞，應不足採信。是本案事證明確，被告等犯行，洵
    堪認定。
二、按雇主不得以本人名義聘僱外國人為他人工作，且不得未經許可聘僱他人所申請
    聘僱之外國人，就業服務法第五十三條第二款、第三款分別定有明文。核被告乙
    ○○所為，係違反就業服務法第五十三條第二款之規定，其聘僱人數為一人，係
    犯同法第五十八條第一項前段之罪；查被告甲○○係未辦理公司設立登記之家庭
    紡織廠負責人，為雇主，其聘僱他人所聘僱之外國人，核其所為係違反就業服務
    法第五十三條第三款之規定。其每次聘僱人數為一人，應依同法第五十八條第一
    項前段之規定處斷。按就業服務法第五十三條所稱之留用者，應係指於就業服務
    法施行前即已聘僱之外國人，嗣於該法施行後，未經申請許可仍繼續予以留用者
    而言，公訴人認係留用，容有誤會，併予敘明。爰分別審酌被告二人犯罪之動機
、目的、手段、所生之危害及犯罪後之態度等一切情狀，各量處如主文所示之刑
    ，並均諭知易服勞役之折算標準，以資懲儆。
據上論斷，應依刑事訴訟法第二百九十九條第一項前段，就業服務法第五十八條第一
項前段、刑法第十一條前段、第四十二條第二項，罰金罰鍰提高標準條例第二條，現
行法規所定貨幣單位折算新台幣條例第二條，判決如主文。
本案經檢察官胡原龍到庭執行職務。
中      華      民      國    九十      年      三      月      二      日
                                臺灣桃園地方法院刑事第二庭
                                      法  官  曾 正 耀
右正本證明與原本無異。
如不服本判決，應於判決送達後十日內向本院提出上訴狀( 應附繕本 )，上訴於
臺灣高等法院。
                                      書記官  文 巧 雲
中        華        民        國   九十   年   三   月    五    日
附論罪科刑依據之法條：
違反第五十三條第一款、第二款或第三款規定，其聘僱或留用人數為一人者，處六月
以下有期徒刑、拘役或科或併科新臺幣九萬元以下罰金；其聘僱或留用人數為二人以
上者，處三年以下有期徒刑、拘役或科或併科新臺幣三十萬元以下罰金。
法人之代表人、法人或自然人之代理人、受雇人或其他從業人員，因執行業務犯前項
之罪者，除處罰其行為人外，對該法人或自然人亦科以前項之罰金。


司法院資訊處製作；財團法人民間司法改革基金會備份。
